臺灣橋頭地方法院民事判決
  111年度岡小字第349號
原      告  蘇朝振  
被      告  大占無極天靈霄寶殿

法定代理人  呂素合  
訴訟代理人  劉建畿律師
            李慶榮律師
            林宜儒律師
上列當事人間請求給付租金事件，本院於民國111年11月9日言詞
辯論終結，判決如下：
    主      文
被告應給付原告新台幣3萬元，及自民國111年3月17日起至清償
日止，按週年利率百分之5計算之利息。
訴訟費用新台幣1,000元由被告負擔。
本判決得假執行；但被告如以新台幣3萬元為原告預供擔保，得
免為假執行。
    事實及理由
一、原告主張：兩造於民國107年12月1日簽訂台灣真柏租賃契約
    書，約定由原告提供台灣真柏等造景植物放置於被告處，租
    金為每年新台幣（下同）1萬元，每3年收取一次，惟被告迄
    今仍未給付租金，依兩造間租賃契約，原告得請求被告給付
    租金3萬元等情，並聲明：被告應給付原告3萬元，及自聲請
    支付命令狀繕本送達翌日起至清償日止，按週年利率百分之
    5計算之利息。
二、被告則以：系爭租賃契約之被告章，係遭他人所盜用，兩造
    間並無租賃契約存在，原告請求被告給付租金，於法無據等
    語，資為抗辯，並聲明：原告之訴駁回。
三、本院之判斷：
　㈠按契約書內印鑑章（印文）既屬真正，雖由他人代為立據，
　　除有確切反證外，自應推定為本人授權行為。又印章由自己
    蓋用，或由有權使用之人蓋用為常態，由無權使用之人盜用
    為變態，故主張變態事實之當事人，應就此印章被盜用之事
    實負舉證責任（最高法院110年度台上字第2789號）。本件
    被告抗辯系爭租賃契約之印章係他人所盜用，依上開說明，
    自應由被告就此負舉證責任。
  ㈡被告固聲請傳喚其所屬總幹事趙進賢到場為證人，惟其待證
    事實為簽約後原告並未立刻擺放盆栽，及被告之印章係遭盜
    用之事實，惟原告是否立刻擺放盆栽，乃原告是否履行系爭
    租賃契約之問題，與系爭租約是否合法有效成立無關。又被
    告無法確認系爭租約上之印章係遭何人所盜用，趙進賢到場
    僅能說明印章遭盜用之事實，其並未親見親聞系爭印章遭盜
    用於系爭租賃契約上，則被告所應舉證之系爭租賃契約上之
    印文確係他人盜用印章所蓋之事實，仍不能經由傳喚趙進賢
    到場而證明，是傳喚趙進賢到場，為無必要。又訴外人杜鈴
    珠雖於另案警詢時陳稱略以寶殿小章都在抽屜裡，沒人特別
    保管云云，惟該部分之陳述係針對杜鈴珠發給被告法定代理
    人呂素合之存證信函所蓋用之小章（見本院卷第101頁），
    該小章與系爭租賃契約之小章，在「無」字之型態不同，足
    見杜鈴珠在警詢中所陳述之小章並非用於系爭租賃契約之小
    章。其次，被告法定代理人雖對訴外人劉財源、許威舒起訴
    請求返還印章，惟該印章乃印鑑章（見本院卷第103頁），
    亦與系爭租賃契約所用之印章無關。從而，被告未能舉證證
    明系爭租賃契約上之印文並非蘇啓賢所蓋用，則被告抗辯蘇
    啓賢及被告之小章為他人所盜用，為無可採。
  ㈢依上，系爭租賃契約上之印文為真正，被告未能舉證證明該
    印文並非蘇啓賢所蓋，且被告之法定代理人於108年間始由
    蘇啓賢變更為呂素合一節，業據原告提出高雄市寺廟登記證
    為證，則系爭租賃契約簽訂時，蘇啓賢為被告之法定代理人
    ，其與原告簽訂系爭租賃契約，自屬合法有效成立。從而，
    原告依系爭租賃契約，請求被告給付租金3萬元，於法即屬
    有據。
四、綜上所述，本件原告依系爭租賃契約，請求被告給付3萬元
    ，及自聲請支付命令狀繕本送達翌日（即111年3月17日）起
    至清償日止，按週年利率5%計算之利息，為有理由，應予准
    許。
五、准許宣告假執行、免為假執行及訴訟費用負擔之依據：民事
    訴訟法第436條之20、第392條第2項、第78條。
中　　華　　民　　國　　111 　年　　11　　月　　23　　日
                岡山簡易庭  法  官  林昶燁
以上正本係照原本作成。
如對本判決上訴，須於判決送達後20日內向本院提出上訴狀。如
委任律師提起上訴者，應一併繳納上訴審裁判費。
中　　華　　民　　國　　111 　年　　11　　月　　23　　日
                            書記官  顏崇衛